# 非全资子公司之间的交易

提问人：bestxulin 时间：2014-10-16 00:00:26
请教，如果合并报表范围内的非全资子公司之间有交易，那么抵销时是否应参考如顺流逆流交易一样，考虑少数股东已经实现的部分利润，例如，A公司下有 2 个非全资子公司B和C，其中A占B60%股权，占C90%股权，那么如果B为C提供某项服务，并形成C的资产，那么合并报表时对B和C交易的抵销是否应考虑少数股东所占权益？

回答人：chenyiwei
子公司之间的交易属于“平销交易”。平销交易未实现损益应全额抵销，其抵销影响按处于卖方地位的子公司的股权结构分配给少数股权。例如在你说的例子中应按B的股权结构，将未实现损益抵销影响数的 40 ％分配给少数股权。